【裁判字號】    89,上易,2799
【裁判日期】    900103
【裁判案由】    竊盜
【裁判全文】
臺灣高等法院臺中分院刑事判決              民國八十九年度上易字第二七九九號
    上  訴  人
    即  被  告  乙○○
右上訴人因竊盜案件，不服台灣台中地方法院八十九年度易字第三四○七號，中華民
國八十九年十月三十日第一審判決（起訴案號：台灣台中地方法院檢察署八十九年度
偵字第一五○八三號），提起上訴，本院判決如左：
    主      文
上訴駁回。
    事實及理由
一、本案經本院審理結果，認第一審判決認事用法及量刑均無不當，應予維持，並引
    用第一審判決書記載之事實、證據及理由（如附件） 。
二、上訴人即被告乙○○在本院未提出其他有利之證據及辯解，其上訴意旨空言否認
    犯罪，恣意指摘原判決不當，為無理由，應予駁回。
三、據上論斷，應依刑事訴訟法第三百七十三條、第三百六十八條，判決如主文。
本案經檢察官甲○○到庭執行職務。
中      華      民      國      九十      年      一      月     三     日
                                  臺灣高等法院臺中分院刑事第四庭
                                        審判長法  官  洪  耀  宗
                                              法  官  劉  登  俊
                                              法  官  吳  重  政
右正本證明與原本無異。
不得上訴。
                                              書記官  郭  文  華
中      華      民      國      九十      年      一      月     四     日
                                                                        Ｄ
台灣台中地方法院刑事判決                        八十九年度易字第三四七號
    公  訴  人  臺灣台中地方法院檢察署檢察官
    被      告  乙○○  男四十三歲（民國○○○年○月○○日生）
                        住台中縣大里市○○街四之四之二號
                        居台中市○○路四四七巷八之一號二樓
                        身分證統一編號：Ｂ一六二七八八九號
右列被告因竊盜案件，經檢察官提起公訴（八十九年度偵字第一五０八三號），本院
判決如左：
    主  文
乙○○竊盜未遂，處有期徒刑月。
    事  實
一、乙○○素行不良，有妨害秩序、違反槍砲彈藥刀械管制條例、肅清煙毒條例及四
    次竊盜等多項前科，其中於八十年間因違反槍砲彈藥刀械管制條例、施用毒品等
    案件，經法院判處有期徒刑五年確定，刑期原至八十五年四月十九日止，惟後經
    假釋及撤銷假釋，復經與他案合併假釋，尚餘殘刑二年三月二十三日（尚未執行
    完畢，未構成累犯），又於八十四年間因肅清煙毒條例等案件，經台灣高等法院
    台中分院判處有期徒刑三年一月確定，再於八十四年因竊盜案件，經本院判處有
    期徒刑十月確定，經定有期徒刑三年九月確定，刑期接續前開殘刑，應至九十三
    年十一月二十二日止，再經假釋，甫於八十九年四月八日假釋出獄（尚未執行完
    畢，未構成累犯），是其於假釋付保護管束中，猶不知悔改，竟基於意圖為自己
    不法之所有，於八十九年九月六日上午十時三十分許，在台中市○○路二號中國
    醫藥學院附設醫院急診室電梯內，乘電梯擁擠而丙○○不備之際，以右手著手竊
    取丙○○所有置放於右後褲袋內之現金新台幣（下同）一萬三千三百元，惟尚未
    將該現金置於自己實力支配之下，隨即為丙○○發現而報警當場查獲，致未得逞
    。
二、案經丙○○訴由台中市警察局第二分局報請臺灣臺中地方法院檢察署檢察官偵查
    起訴。
    理  由
一、訊據被告乙○○對右揭時地在場並不否認，惟矢口否認有竊盜犯行，辯稱：當時
    電梯內擁擠，伊有看見二個中年人在後面鬼鬼祟祟，適丙○○發現有人伸手進他
    的右後口袋行竊，就用手去打，適伊伸手要按電梯，就打到伊的手云云。惟查，
    被告右揭行竊之事實，業據被告於警訊及偵訊坦承不諱，核與告訴人丙○○於警
    訊中之指訴：當時我坐電梯時，有一名男子靠近我，伸出右手竊取我身上褲子右
    後口袋內新台幣一萬三千三百元，其正預拿起時，遭我發現，我將其右手捉住並
    取回我的錢等語相符，且有告訴人出具之贓物領據一紙附卷可資佐證。被告雖於
    本院改口辯稱：伊未行竊，係伊伸手要按電梯，被丙○○打到手云云，惟查，倘
    本件非被告行竊，而係另有他人，何以被告於事發當時，未立即向警方及告訴人
    指認行竊之人？再查，被告有多次前科，對相關刑事追訟程序甚明，倘非確有其
    事，豈可能任意於警偵訊前自白犯行，再參以告訴人丙○○於警訊指証甚為明確
    ，且其年近八十，於本院開庭時，猶請其子到庭轉達，願原諒被告等情，亦據証
    人即告訴人之子賴茂源証述在卷，足見告訴人個性不與人爭，待人寬宥，倘非被
    告確有行竊而當場查獲，決不致於至警訊為明確指証，是被告所辯，顯非可採。
    事証明確，被告竊盜犯行堪予認定。
二、核被告所為，係犯刑法第三百二十條第一項、第三項之竊盜未遂罪。被告已著手
    犯罪行為之實行，惟被告與告訴人均於警訊供稱係被告將右手伸入右後口袋內竊
    取現金，在正要取出時，遭告訴人發現，並捉住被告右手，取回手中的現金而報
    警等情，有被告及告訴人之警訊筆錄可佐，顯見被告所竊取之金錢，尚未得手，
    尚非置於其實力支配之下，應認其犯行未遂，為未遂犯，爰依刑法第二十六條前
    段減輕其刑；公訴人認被告係屬既遂犯，顯係有誤，附此敘明。公訴人雖認被告
    乙○○前於八十四年間因犯施用毒品罪，經法院判處有期徒刑三年一月確定，甫
    於八十八年一月二十八日執行完畢，而認應以累犯加重云云，惟查，被告乙○○
    有妨害秩序、違反槍砲彈藥刀械管制條例、肅清煙毒條例及四次竊盜等多項前科
    ，其中於八十年間因違反槍砲彈藥刀械管制條例、施用毒品等案件，經法院判處
    有期徒刑五年確定，刑期原至八十五年四月十九日止，惟後經假釋及撤銷假釋（
    後又與他案合併假釋），尚餘殘刑二年三月二十三日（參見臺灣臺中地方法院檢
    察署八十五年執更字第十六號、八十九年執更字第一００四號），尚未執行完畢
    ，又於八十四年間因肅清煙毒條例等案件，經台灣高等法院台中分院判處有期徒
    刑三年一月確定，再於因八十四年間因竊盜案件，經本院判處有期徒刑十月確定
    ，上開案件經定有期徒刑三年九月確定，刑期原至九十一年十月二十八日止，經
    與前案（即八十年之違反槍砲彈藥刀械管制條例等案件之殘刑二年三月二十三日
    ）合併執行，刑期應至九十三年十一月二十二日止，再於八十九年四月八日假釋
    交付保護管束出獄，上開罪刑均尚未執行完畢，有臺灣臺中地方法院檢察署刑案
    資料查註紀錄表及臺灣高等法院被告全國前案紀錄表可佐（參見臺灣臺中地方法
    院檢察署八十五年執更字第三四一四號、八十九年執更字第一００四號、本院八
    十九年度聲字第一六七０號裁定），是公訴人所認，顯係有誤，附此敘明。爰審
    酌被告應知於醫院場所除醫護人員外，多係病患或病患家屬，其等自身處境多堪
    憐憫，又其等之人所攜現金財物，多有急需，竟仍趁電梯人潮擁擠之際，對年已
    七十八歲，並推著輪椅之病患家屬竊取金錢，實非可取，幸被告尚未竊得金錢，
    又本件被告已得告訴人家屬宥恕，並考其犯罪之素行、手段、動機、方法、目的
    、所致之危害，及犯後狡飾其詞，態度不佳等一切情狀，量處如主文所示之刑。
據上論斷，應依刑事訴訟法第二百九十九條第一項前段，刑法第三百二十條第三項、
第一項、第二十六條前段，罰金罰鍰提高標準條例第一條前段，判決如主文。
本案經檢察官邱雲昌到庭執行職務。
中      華      民      國    八十九    年      十      月     三十     日
                                    臺灣臺中地方法院刑事第一庭
                                        法  官    黃  家  慧
右正本證明與原本無異。
如不服本判決，應於送達後十日內向本院提出上訴狀(須附繕本)，上訴於台灣高等
法院台中分院。
                                        書記官
中      華      民      國    八十九    年      十      月     三十一   日
附錄論罪科刑法條
刑法第三百二十條第三項、第一項：
意圖為自己或第三人不法之所有，而竊取他人之動產者，為竊盜罪，處五
年以下有期徒刑、拘役或五百元以下罰金。
意圖為自己或第三人不法之利益，而竊佔他人之不動產者，依前項之規定
處斷。
前二項之未遂犯罰之。


司法院資訊處製作；財團法人民間司法改革基金會備份。
